臺灣高等法院臺南分院刑事裁定　　　　九十一年度交抗字第一二九號　Ａ
　　　抗　告　人
　　　即受處分人　甲　○　○
右列抗告人因違反交通管理處罰條例案件，不服臺灣臺南地方法院中華民國九十一年
八月二十六日裁定（九十一年度交聲字第二九八號）提起抗告，本院裁定如左：
      主      文
抗告駁回。
      理      由
一、抗告意旨略以：抗告人即受處分人甲○○為現役職業軍人，長期受軍事教育，甚
    少與外界接觸，不懂處事優先順序，與被害人莊梁金鳳騎乘之重機車發生擦撞後
    ，因未曾發生此種事件，一時心慌，暫時離開肇事現場，欲請家長幫忙處理，並
    無逕行逃逸之企圖，此由抗告人由家長陪同且主動與被害人莊梁金鳳聯繫，並以
    新臺幣十三萬元達成和解可證。況車禍當時天色明亮又是人車往來街道，抗告人
    豈敢逃逸，目擊證人及被害人所述應係一種人性憤怒的自然反應與錯誤判斷，抗
    告人絕非故意逕行逃逸，請從輕改處分吊扣駕照云云。
二、按汽車駕駛人，駕駛汽車肇事致人受傷，應即採取救護或其他必要措施，並向警
    察機關報告，逃逸者，吊銷駕駛執照；又汽車駕駛人曾依道路交通管理處罰條例
    第六十二條第一項之規定吊銷駕駛執照者，終身不得考領駕駛執照，此於道路交
    通管理處罰條例第六十二條第一項、第六十七條第一項規定甚明。
三、查本件抗告人即受處分人甲○○曾於九十一年六月十五日下午四時許，駕駛六Ｓ
    —０七二八號自用小客車，在臺南縣歸仁鄉○○○街中正六街口迴轉時，與被害
    人莊梁金鳳騎乘之ＭＺＫ—八三０號重機車發生擦撞，致被害人倒地受傷，抗告
    人當時並未採取救護或其他必要措施，即駕車逃逸，後因證人郭文郁在肇事現場
    記下抗告人之車牌號碼報警，才循線查獲等情，業據抗告人於警訊時坦白承認，
    核與被害人莊梁金鳳指訴及證人郭文郁證述情節相符，並有臺南縣警察局處理警
    員所製作道路交通事故調查報告表，其中肇事經過摘要欄及見證人主要證言欄註
    記抗告人肇事後逃逸在卷足資佐證，抗告人於車禍發生當時既未採取救護或其他
    必要措施、亦未向警察機關報告且駛離現場，其有逃逸行為，足堪認定。前揭違
    規行為並經執勤警員現場查證後始製單舉發，抗告人簽收違規單等情，亦有臺南
    縣警察局歸仁分局歸警交字第０九一０００九四五二號函在卷可參。則抗告人既
    有駕駛汽車肇事致人受傷而逃逸之行為，又駕駛汽車肇事致人受傷而逃逸者，依
    法即應吊銷駕駛執照，且終身不得考領駕駛執照，處分機關並無其他裁量之空間
    ，交通部公路局嘉義區監理所臺南監理站依據上開規定，裁決應吊銷抗告人駕駛
    執照，並永久禁考，自無不合。抗告人雖以：肇事當時，其係因一時心慌急欲找
    家長處理，才離開現場，且事後已經與被害人和解有據云云，惟被害人受傷倒地
    後，抗告人並未停留現場為即時救護，經由目擊證人提供車號報警，始循線查獲
    等情，已如前述，原審法院以抗告人駕車逃逸行為於駕車離開現場時，既已完成
    ，事後與被害人和解，僅係犯後態度與善後處理問題，且抗告人為年滿二十歲之
    成年男子，有處理一般事物能力，依常情自係瞭解舉發內容而簽名等情，駁回抗
    告人異議聲請，經核尚無不合。本件抗告意旨，仍執前詞，指摘原處罰過重，請
    求改處較輕之處罰等情，其抗告為無理由，應予駁回。
據上論斷，應依道路交通案件處理辦法第二十五條、二十六條，刑事訴訟法第四百十
二條，裁定如主文。
中    華    民    國      九十一      年      十      月        八      日
                                  臺灣高等法院臺南分院刑事第一庭
                                      審判長法官  茆    臺    雲
                                            法官  蔡    長    林
                                            法官  李    文    福
右正本證明與原本無異。
不得再抗告。
                                      法院書記官  李    良    倩
中    華    民    國      九十一      年      十      月        九    日
